最高法院民事裁定　　　　　　　九十六年度台抗字第七九一號
再 抗告 人　甲○○
訴訟代理人　李孟哲律師
上列再抗告人因與相對人財政部台灣省南區國稅局間分配表異議
之訴事件，對於中華民國九十六年八月二十九日台灣高等法院台
南分院裁定（九十六年度抗字第一四九號），提起再抗告，本院
裁定如下：
    主  文
再抗告駁回。
再抗告訴訟費用由再抗告人負擔。
    理  由
按因強制執行所得之金額，如有多數債權人參與分配時，執行法
院應作成分配表，並指定分配期日，於分配期日五日前以繕本交
付債務人及各債權人。債權人或債務人對於分配表所載各債權人
之債權或分配金額有不同意者，應於分配期日一日前，向執行法
院提出書狀，聲明異議。強制執行法第三十一條、第三十九條第
一項分別定有明文。準此，倘執行法院指定分配期日通知及分配
表繕本有未合法送達於債務人或債權人之情形者，該分配期日程
序即屬不合法，執行法院自應改定分配期日，重新送達於債務人
及各債權人。則債務人或債權人依前開規定對分配表聲明異議時
，所謂「分配期日一日前」之「分配期日」應係指改定後之分配
期日而言。本件相對人為台灣台南地方法院（下稱台南地院）九
十一年度執字第一○三三七號強制執行事件之債權人，於民國九
十六年一月三十日就該院執行處（下稱執行法院）同年二月二日
分配期日之分配表（下稱系爭分配表）聲明異議，因再抗告人反
對，乃提起本件分配表異議之訴。經台南地院九十六年度重訴字
第四四號裁定以：執行法院前於九十五年五月十二日製作完成系
爭分配表，原指定於同年月三十日分配，已合法送達於相對人，
相對人並未於該期日前一日聲明異議。嗣因該分配期日及分配表
未合法送達予併案債權人陳雪卿等，執行法院無法進行分配，雖
改定分配期日為九十六年二月二日（下稱改定分配期日），經相
對人於同年一月十九日收受該期日通知後，於同年月三十日聲明
異議，再依執行法院之限期提起本件訴訟。然相對人既未於系爭
分配表首次分配期日（九十五年五月三十日）之前一日聲明異議
，其原得行使之異議程序即已終結，自不得再就該分配表聲明異
議或提起分配表異議之訴。因認相對人之起訴為不合法，而駁回
其訴。相對人不服，提起抗告，原法院以：執行法院因原指定之
分配期日通知未合法送達於部分當事人，而另指定之分配期日，
性質上為撤銷前分配期日之執行程序，另為執行處分，必須對全
體債權人與債務人再為送達始屬合法。應認改定後之分配期日方
屬強制執行法第三十九條第一項規定之「分配期日」。債權人或
債務人當然仍得於該分配期日一日前對分配表聲明異議。是相對
人於改定分配期日一日前就系爭分配表聲明異議，再依限提起本
件分配表異議之訴，程序上並無不合。因而將台南地院所為駁回
相對人該訴之裁定廢棄，經核於法洵無違誤。再抗告意旨，指摘
原裁定不當，求予廢棄，非有理由。
據上論結，本件再抗告為無理由。依民事訴訟法第四百九十五條
之一第二項、第四百八十一條、第四百四十九條第一項、第九十
五條、第七十八條，裁定如主文。
中　　華　　民　　國　九十六　年　 十一 　月　 十五 　日
                      最高法院民事第三庭
                          審判長法官  蘇　茂　秋
                                法官  陳　碧　玉
                                法官  劉　靜　嫻
                                法官  張　宗　權
                                法官  葉　勝　利
      本件正本證明與原本無異
                                      書  記  官
中　　華　　民　　國　九十六　年　 十一　 月　二十八　日
                                                      Ｑ
